臺灣臺南地方法院交通事件裁定　　　　　　　　　　　九十年度交聲字第二五號
　　移送機關　交通部公路局嘉義區監理所台南監理站
　　受處分人
　　即異議人　甲○○
右列受處分人因違反道路交通管理處罰條例案件，對於交通部公路局嘉義區監理所台
南監理站九十年十一月二日所為之裁決處分（處分案號：南監五字第裁七四—Ｍ00
000000號）聲明異議，本院裁定如左：
    主  文
異議駁回。
    理  由
一、聲明異議意旨如附件聲明異議狀所載。
二、按汽車駕駛人，駕駛汽車經測試檢定有酒精濃度超過規定標準情形者，處新臺幣
    （下同）一萬五千元以上六萬元以下罰鍰，並當場禁止其駕駛及吊扣其駕駛執照
    一年。因而肇事致人死亡者，吊銷其駕駛執照，並不得再考領；次按汽車駕駛人
    ，駕駛汽車有違反道路交通安全規則，因而肇事致人死亡情形者，吊銷其駕駛執
    照，道路交通安全管理條罰條例第三十五條第一項第一款、第六十一條第一項第
    四款，分別定有明文。經查：異議人對於酒醉駕車肇事致人死亡之事實並不爭執
    ，且前開事實已據台灣台南地方法院檢察署檢察官提起公訴（九十年度偵字第一
    二七五五號），及經本院交通法庭以簡易判決處應執行有期徒刑壹年肆月，並緩
    刑肆年在案，異議人犯行已足堪認定。至異議人援引大法官會議第五三一號解釋
    ，主張伊於肇事後非但未肇事逃逸，對於傷者加以急救，並打一一九請救護車將
    傷者送傷等情，具有回復社會能力及改善可能之具體事實。請求依一定條件或定
    相當年限後，予以重新考領駕駛執照之機會等語，然查：大法官會議第五三一號
    解釋，係針對道路交通管理處罰條例第六十七條第一項，因駕車逃逸而受吊銷駕
    駛執照之處分者，不得再行考領駕駛執照規定，而非本件第三十五條第一項第一
    款規定所為之解釋，而解釋認定道路交通管理處罰條例第六十七條第一項之規定
    係為維護車禍事故受害人生命安全、身體健康必要之公共政策，且在責令汽車駕
    駛人善盡行車安全之社會責任，屬維持社會秩序及增進公共利益所必要，與憲法
    第二十三條並未違背；而因肇事逃逸者，吊銷駕駛執照後，對於吊銷駕駛執照之
    人，已有回復適應社會能力或改善可能之具體事實者，是否應提供於一定條件或
    相當年限後，予以重新考領駕駛執照之機會，責以有關機關就相關規定檢討改進
    修法之責，以符憲法保障人民權益之意旨，尚非本院得逕以遽付異議人重新考領
    駕駛執照之權利。
三、次按處理違反道路交通管理事件之程序及統一裁罰標準，依違反道路交通管理事
    件統一裁罰標準及處理細則之規定辦理。前項統一裁罰標準，如附件違反道路交
    通管理事件統一裁罰標準表；又違反道路交通管理處罰條例第三十五條第一項第
    一款之規定，處罰鍰三萬四千五百元，違反道路交通管理事件統一裁罰標準及處
    理細則第二條與違反道路交通管理事件統一裁罰標準表，分別定有明文。查：異
    議人肇事後，經台南縣警察局永康分局於九十年十月七日舉發，應到案日期為九
    十年十月二十三日，此有台南縣警察局南縣警交字第Ｍ00000000號舉發
    違反道路交通管理事件通知單一紙附卷可稽。異議人於應到案期日前即九十年十
    月十九日到案申訴，有裁決機關移送書一紙附卷可稽，裁決機關裁處異議人三萬
    四千五百元及吊銷駕駛執照，自有所據。從而，足認異議人之異議為無理由，應
    予駁回。
四、據上論斷，應依道路交通案件處理辦法第十九條，裁定如主文。
中    華    民    國      九十一    年     四       月       一        日
                                臺灣臺南地方法院交通法庭
                                    法  官  蔡  直  青
右正本證明與原本無異。
如不服本裁定，應於裁定送達後五日內向本院提出抗告狀( 應附繕本 )。
                                    書記官  孫  鈴  堯
中    華    民    國      九十一    年     四       月       四        日
